【裁判字號】    98,訴,2877
【裁判日期】    980923
【裁判案由】    搶奪等
【裁判全文】
臺灣板橋地方法院刑事判決              98年度訴字第2877號
公  訴  人  臺灣板橋地方法院檢察署檢察官
被      告  甲○○
                    （現另案於臺灣臺北監獄臺北分監執行）
            乙○○
上列被告因搶奪等案件經檢察官提起公訴（98年度偵字第14865
號），本院依簡式審判程序判決如下：
    主  文
甲○○竊盜，累犯，處有期徒刑陸月；扣案之機車鑰匙壹支沒收
。又共同意圖為自己不法之所有，而搶奪他人之動產，未遂，累
犯，處有期徒刑壹年。應執行有期徒刑壹年肆月；扣案之機車鑰
匙壹支沒收。
乙○○共同意圖為自己不法之所有，而搶奪他人之動產，未遂，
累犯，處有期徒刑壹年。
    事  實
一、甲○○前因施用第一級毒品案件經本院以94年度訴字第2035
    號刑事判決判處有期徒刑十月，並由臺灣高等法院以95年度
    上訴字第559 號刑事判決駁回上訴而確定；又因竊盜案件，
    經本院以94年度簡字第5127號刑事簡易判決判處有期徒刑六
    月，併科罰金銀元七千五百元確定，其中有期徒刑部分，與
    上開施用第一級毒品案件所判處之有期徒刑，嗣經本院以96
    年度聲字第1463號裁定應執行有期徒刑一年二月確定。復因
    竊盜案件，經本院以95年度簡字第1874號刑事簡易判決判處
    有期徒刑六月確定；再因連續施用第一級毒品案件，經本院
    以95年度訴字第1946號刑事判決判處有期徒刑一年二月確定
    ；上開二案嗣經本院以96年度聲減字第3864號裁定各減其刑
    期二分之一，並定執行刑為九月又十五日確定。前述各罪刑
    經接續執行後，甫於民國97年3 月2 日縮刑期滿執行完畢。
二、乙○○前因竊盜案件，經本院以92年度訴字第2149號（起訴
    書誤載為臺灣高等法院93年度上訴字第630 號）刑事判決判
    處有期徒刑三月確定；又因強盜案件，經臺灣高等法院以93
    年度上訴字第630 號刑事判決判處有期徒刑五年二月確定；
    上開二案與其所另犯妨害自由、偽造文書等犯行，原經臺灣
    高等法院以93年度聲字第1384號（起訴書誤載為臺灣高等法
    院93年度上訴字第630 號）裁定應執行有期徒刑五年七月確
    定，而於96年7 月23日（起訴書誤載為97年7 月23日）縮短
    刑期假釋出監，並付保護管束，適中華民國九十六年罪犯減
    刑條例於96年7 月16日開始施行，上開竊盜、妨害自由、偽
    造文書等案件各減其刑期二分之一後，與上開強盜犯行經臺
    灣高等法院以97年度聲字第831 號裁定應執行有期徒刑五年
    三月確定，甫於97年9 月11日縮刑假釋期滿，假釋未經撤銷
    視為執行完畢。
三、詎甲○○仍不知悔改，竟意圖為自己不法所有，於98年5 月
    24日晚間9 時許，在臺北縣三重市○○街140 號騎樓，持自
    備之機車鑰匙一支，竊取丙○○所有停放於該處、車牌號碼
    為GKH-185 號之重型機車一輛，得手後供己代步使用。
四、甲○○又與乙○○基於意圖為自己不法所有之犯意聯絡，於
    98年5 月25日夜間10時45分許，由乙○○駕駛上開竊得之機
    車後載甲○○，行經臺北縣蘆洲市○○街32巷69弄1 號前時
    ，見丁○○行走路旁，認有機可趁，即趁丁○○不備之際，
    由甲○○自後方伸手搶奪丁○○所有側背之皮包一只（內有
    身分證、健保卡各一張及現金新臺幣一千元等物），然因丁○○緊抓皮包拒不放手並大聲呼救，引來附近民眾李國維及
    執勤警員王明堂等人前來援助，甲○○、乙○○遂倉皇駕車
    逃逸致未得手。嗣李國維駕車搭載王明堂共同追捕，而於98
    年5 月26日凌晨零時25分許，在臺北縣泰山鄉○○路與中港
    南路之交叉路口，將甲○○、乙○○逮捕，並當場扣得上開
    竊得之GKH-185 車號機車一輛（業經發還丙○○）及機車鑰
    匙一支等物。
五、案經臺北縣政府警察局蘆洲分局報請臺灣板橋地方法院檢察
    署檢察官偵查起訴。
    理  由
一、本件被告甲○○、乙○○所犯係死刑、無期徒刑、最輕本刑
    為三年以上有期徒刑以外之罪，渠等於準備程序中就被訴事
    實為有罪之陳述，經法官告知簡式審判程序之旨，並聽取公
    訴人、被告之意見後，本院業已於98年9 月9 日依刑事訴訟
    法第273 條之1 第1 項之規定，合議裁定由受命法官獨任進
    行簡式審判程序。是證人丁○○、李國維、丙○○於警詢中
    所為之證述，證人丙○○簽名表示指認及具領扣案贓物意思
    之贓物認領保管單，雖均係被告以外之人於審判外所為之言
    詞或書面陳述，然依刑事訴訟法第159 條第2 項前段之規定
    ，於簡式審判程序中均得作為證據，合先敘明。
二、前揭事實業據被告甲○○、乙○○於警詢、偵查及本院審理
    中均坦承不諱，核與證人丁○○、丙○○於警詢中、證人王
    明堂於偵查中、證人李國維於警詢及偵查中所為之證述相符
    ，並有贓物認領保管單一紙、扣案物品照片四幀、監視器錄
    影畫面翻拍照片五幀及採證照片九幀附卷可稽及機車鑰匙一
    支扣案可資佐證，足認被告二人上開所為不利於己之自白與
    事實相符。據此，本案事證明確，被告二人犯行均堪認定。
三、論罪科刑部分：
(一)核被告甲○○所為，分別係犯刑法第320 條第1 項之竊盜罪
    及同法第325 條第3 項、第1 項之搶奪未遂罪。被告乙○○
    所為，係犯刑法第325 條第3 項、第1 項之搶奪未遂罪。渠
    等就搶奪犯行間，有犯意聯絡、行為分擔，均為共同正犯。
    又渠等已著手搶奪行為之實行而不遂，均為未遂犯，爰依刑
    法第25條第2 項後段之規定減輕其刑。被告甲○○所犯上開
    二罪間，犯意各別、行為互殊，應予分論併罰。
(二)被告甲○○前因施用第一級毒品案件，經本院以94年度訴字
    第2035號刑事判決判處有期徒刑十月，並由臺灣高等法院以
    95年度上訴字第559 號刑事判決駁回上訴而確定；又因竊盜
    案件，經本院以94年度簡字第5127號刑事簡易判決判處有期
    徒刑六月，併科罰金銀元七千五百元確定，其中有期徒刑部
    分，與上開施用第一級毒品案件所判處之有期徒刑，嗣經本
    院以96年度聲字第1463號裁定應執行有期徒刑一年二月確定
    。復因竊盜案件，經本院以95年度簡字第1874號刑事簡易判
    決判處有期徒刑六月確定；再因連續施用第一級毒品案件，
    經本院以95年度訴字第1946號刑事判決判處有期徒刑一年二
    月確定；上開二案嗣經本院以96年度聲減字第3864號裁定各
    減其刑期二分之一，並定執行刑為九月又十五日確定。前述
    各罪刑經接續執行後，甫於97年3 月2 日縮刑期滿執行完畢
    。被告乙○○前因竊盜案件，經本院以92年度訴字第2149號
    刑事判決判處有期徒刑三月確定；又因強盜案件，經臺灣高
    等法院以93年度上訴字第630 號刑事判決判處有期徒刑五年
    二月確定；上開二案與其另所犯妨害自由、偽造文書等犯行
    ，原經臺灣高等法院以93年度聲字第1384號裁定應執行有期
    徒刑五年七月確定，而於96年7 月23日縮短刑期假釋出監，
    並付保護管束，適中華民國九十六年罪犯減刑條例於96年7
    月16日開始施行，上開竊盜、妨害自由、偽造文書等案件各
    減其刑期二分之一後，與上開強盜犯行經臺灣高等法院以97
    年度聲字第831 號裁定應執行有期徒刑五年三月確定，甫於
    97年9 月11日縮刑假釋期滿，假釋未經撤銷視為執行完畢乙
    節，有臺灣高等法院被告前案紀錄表各一份在卷可按，渠等
    受有期徒刑執行完畢後五年內，故意再犯本件有期徒刑以上
    之罪，皆為累犯，均應依刑法第47條第1 項之規定加重其刑
    ，並與前揭未遂犯之減輕其刑先加後減之。
(三)本院爰審酌被告二人前已有事實欄所述之多項前科，有上開
    被告前案紀錄表各一份在卷可按，素行不佳，渠等犯罪之動
    機為貪圖不法利益、犯罪手段，兼衡所竊取、搶奪之財物價
    值，被害人丙○○遭竊取之機車業經追回，搶奪被害人丁○○側背之皮包容易造成意外傷害，幸未得手，兩位被害人所
    受損害尚非重大，暨被告二人犯罪後均坦承犯行等一切情狀
    ，分別量處如主文所示之刑，並就被告甲○○部分定其應執
    行之刑，以示懲儆。
(四)扣案之機車鑰匙一支，係被告甲○○所有供犯本件犯罪事實
    竊盜犯行部分所用之物，業據其供承在卷，爰併依刑法第38
    條第1 項第2 款之規定併予宣告沒收之。至扣案黑色全罩式
    安全帽二個，僅係用以指認被告二人身分之證物，且騎乘機
    車需配戴安全帽乃係法令規定，故一般人戴安全帽駕駛機車
    亦屬正常，是尚難認上開物品乃係被告二人持以犯本案所用
    之物，爰不併諭知沒收，附此敘明。
據上論斷，應依刑事訴訟法第273 條之1 第1 項、第299 條第1
項前段，刑法第28條、第320 條第1 項、第325 條第3 項、第1
項、第25條、第47條第1 項、第51條第5 款、第38條第1 項第2
款，判決如主文。
本案經檢察官陳旭華到庭執行職務。
中    華    民    國    98    年    9     月    23    日
                  刑事第十庭  法  官 張紹省
以上正本證明與原本無異。
如不服本判決應於送達後十日內向本院提出上訴狀
                              書記官 周雅玲
中    華    民    國    98    年    9     月    23    日
附錄本案論罪科刑法條全文：
中華民國刑法第320條第1項：
意圖為自己或第三人不法之所有，而竊取他人之動產者，為竊盜
罪，處五年以下有期徒刑、拘役或五百元以下罰金。
中華民國刑法第325條：
意圖為自己或第三人不法之所有，而搶奪他人之動產者，處六月
以上五年以下有期徒刑。
因而致人於死者，處無期徒刑或七年以上有期徒刑，致重傷者，
處三年以上十年以下有期徒刑。
第一項之未遂犯罰之。


司法院資訊處製作；財團法人民間司法改革基金會備份。
